【裁判字號】    98,訴,188
【裁判日期】    980731
【裁判案由】    強盜等
【裁判全文】
臺灣士林地方法院刑事判決               98年度訴字第188號
公  訴  人  臺灣士林地方法院檢察署檢察官
被      告  甲○○
指定辯護人  本院公設辯護人  林龍輝
上列被告因強盜等案件，經檢察官提起公訴（98年度偵緝字第22
4 號），本院判決如下：
    主  文
甲○○竊盜，處有期徒刑貳月；又共同犯攜帶兇器強盜罪，處有
期徒刑參年陸月。應執行有期徒刑參年柒月。
甲○○被訴傷害罪部分，公訴不受理。
    事  實
一、甲○○與陳威遠（另由檢察官通緝偵查中）為甫於網路結識
    之朋友，因陳威遠欲至桃園南崁找親戚，邀同甲○○一同前
    往，其兩人遂於民國97年8 月16日下午6 時許，在臺北縣板
    橋巿民族路旁，攔下乙○○所駕駛車牌號碼為956-LG號之計
    程車，並於上車後指示乙○○將車輛開往桃園縣蘆竹鄉○○
    路○ 段257 號旁之鐵工廠內。抵達上址後，因甲○○、陳威
    遠均無錢支付車資，陳威遠遂於車旁佯裝打電話聯絡友人，
    甲○○則趁乙○○下車察看陳威遠聯絡情形之際，意圖為自
    己不法之所有，於同日晚間7 時許，在前開車上竊取乙○○
    所有門號為0000000000號之行動電話1 支。陳威遠因無法擺
    脫乙○○，乃向乙○○佯稱等待之人遲未出現，欲返家拿錢
    支付車資云云，並指示乙○○駕車前往臺北縣八里鄉○○路
    ○ 段1 巷，於抵達該處後，甲○○、陳威遠一同下車，陳威
    遠並要求乙○○與其等一同前往住處拿錢，途中陳威遠趁機
    拿取放置在一旁不詳車牌號碼機車前置物箱內之機車大鎖1
    支，並藏放在身上，嗣於同日晚間9 時55分許，其三人步行
    至臺北縣八里鄉○○路51巷時，甲○○、陳威遠又以未帶大
    門鑰匙，需等候家人回家開門為由，要求乙○○將其計程車
    先開往該巷口停放後再一同等待，乙○○認甲○○、陳威遠
    欲故意將其支開後趁隙逃脫，故不願配合，而向甲○○、陳
    威遠提出先以其等手錶、證件作為擔保，隔日再拿車資來換
    取擔保物之建議，甲○○與陳威遠見事跡敗露，竟基於傷害
    之犯意聯絡，先由陳威遠持身上預先藏置之機車大鎖，連續
    攻擊乙○○頭部及身體，甲○○則以雙手自後將乙○○抱住
    、摀住其嘴巴，使乙○○行動受控制且不能出聲呼救，甲○
    ○尚用腳踹乙○○大腿，致乙○○受有頭部外傷、右頂部頭
    皮裂傷、臉部多處擦傷併左眼周顴骨部挫傷瘀青、右耳挫傷
    瘀腫併耳後裂傷、左大腿扭傷及四肢多處挫傷瘀青、創傷後
    症候群等傷害（傷害犯行因未據乙○○提出告訴，故為公訴
    不受理判決，詳下述）。甲○○、陳威遠見乙○○受此傷害
    之強暴手段因而倒地不起、不能抗拒，竟基於攜帶兇器強盜
    之犯意聯絡，共同強行取走乙○○衣服、褲子口袋內之現金
    共約新臺幣4,000 元，其兩人隨即乘坐另一部計程車往臺北
    縣樹林市方向逃逸，陳威遠於途中將機車大鎖隨意丟棄，其
    兩人並將所得款項花用殆盡。嗣經乙○○報警，經警採集上
    開計程車上指紋送鑑結果，與甲○○指紋相符，始查悉上情
    。
二、案經臺北縣政府警察局蘆洲分局報告臺灣士林地方法院檢察
    署檢察官偵查起訴。
    理  由
壹、茲就證人陳威遠於警詢、證人乙○○於警詢及偵查所為證詞
    之證據能力有無，先予敘明：按「被告以外之人於審判外之
    言詞或書面陳述，除法律有規定者外，不得作為證據」、「
    被告以外之人於審判外之陳述，雖不符前4 條之規定，而經
    當事人於審判程序同意作為證據，法院審酌該言詞陳述或書
    面陳述作成時之情況，認為適當者，亦得為證據」，刑事訴
    訟法第159 條第1 項、第159 條之5 第1 項分別定有明文。
    查證人陳威遠於警詢、證人乙○○於警詢及偵查之證詞，業
    經被告甲○○同意具有證據能力（參本院卷第20頁、第45頁
    ），本院審酌前揭2 名證人作證時之情況，認均無不當之情
    形，故證人陳威遠於警詢、證人乙○○於警詢及偵查之證詞
    均具有證據能力，合先敘明。
貳、有罪部分（即被告被訴竊盜、攜帶兇器強盜部分）：
一、訊據被告甲○○對於上開事實均坦承不諱，核與證人陳威遠
    於警詢（於警詢時冒名溫建明）、證人乙○○於警詢及偵查
    時所證相符，並有刑事案件證物採驗紀錄表1 份、臺北縣政
    府警察局蘆洲分局刑案現場勘查紀錄表1 份、採證相片數張
    、內政部警政署刑事警察局鑑驗書1 份、監視器調閱清冊1
    份、現場圖1 份、現場及監視錄影器翻拍相片數張、臺北縣
    政府警察局蘆洲分局指認犯罪嫌疑人紀錄表1 份、乙○○之
    診斷證明書1 份、攝有乙○○受傷情形之相片5 張等在卷可
    稽，足認被告之自白與事實相符，堪以採信，故本案事證業
    已明確，被告之犯行堪以認定，應予依法論科。
二、核被告所為，係犯刑法第320 條第1 項之竊盜罪，及同法第
    330 條第1 項之攜帶兇器強盜罪。被告與共犯陳威遠攜帶客
    觀上足供兇器使用之機車大鎖強盜被害人乙○○之財物，所
    為應構成刑法第330 條第1 項之攜帶兇器強盜罪，檢察官原
    誤以刑法第328 條第1 項之普通強盜罪起訴被告，嗣經其當
    庭更正該部分起訴法條為刑法第330 條第1 項之攜帶兇器強
    盜罪，本院自無庸再變更起訴法條。被告與陳威遠就其等所
    犯攜帶兇器強盜罪，具有犯意之聯絡及行為之分擔，應論以
    共同正犯。被告所犯竊盜罪、攜帶兇器強盜罪，犯意各別，
    行為互殊，應予分論併罰。查被告年紀尚輕，前無任何刑事
    遭判刑紀錄，素行非惡，其在網路上結識陳威遠後，在對陳
    威遠之性格、處事方式均不熟稔之情況下，與其共同出入，
    其見陳威遠突然持機車大鎖毆打被害人乙○○時，雖出於驚
    嚇及一時思慮不周，而抱住被害人乙○○、摀住其嘴巴，且
    進而以腳踹踢乙○○大腿，嗣後更與陳威遠搜刮被害人乙○
    ○身上之財物，然究此客觀事實，被告尚非起意主事之人，
    且被害人乙○○嗣後業與被告達成和解，願意原諒被告（參
    本院卷第44頁），堪認被告犯罪情狀顯可憫恕，若科以最低
    度刑，仍嫌過重，爰依刑法第59條規定，就其所犯攜帶兇器
    強盜罪酌量減輕其刑。爰審酌被告犯罪之動機、目的、手段
    、犯罪時所受之刺激、所犯造成之損害等一切情狀，就其所
    犯竊盜罪、攜帶兇器強盜罪，分別量處如主文所示之刑，並
    定其應執行之刑。
參、公訴不受理部分（即被告被訴傷害部分）：
一、公訴意旨略以：被告與陳威遠於上開時間及地點，基於傷害
    之犯意聯絡，先由陳威遠持身上預先藏置之機車大鎖，連續
    攻擊乙○○頭部及身體，甲○○則以雙手自後將乙○○抱住
    、摀住其嘴巴，使乙○○行動受控制且不能出聲呼救，甲○
    ○尚用腳踹乙○○大腿，致乙○○受有頭部外傷、右頂部頭
    皮裂傷、臉部多處擦傷併左眼周顴骨部挫傷瘀青、右耳挫傷
    瘀腫併耳後裂傷、左大腿扭傷及四肢多處挫傷瘀青、創傷後
    症候群等傷害，因認被告涉有刑法第277 條第1 項之傷害罪
    嫌等語。
二、按告訴乃論之罪，未經告訴者，應諭知不受理之判決，刑事
    訴訟法第303 條第3 款定有明文。
三、查本件檢察官認被告係觸犯刑法第277 條第1 項之傷害罪嫌
    ，依同法第287 條規定，須告訴乃論。茲經本院遍查全卷，
    未見被害人乙○○曾對此傷害案件提出告訴，依照首開說明
    ，爰對被告被訴傷害罪部分逕諭知不受理之判決。
據上論斷，應依刑事訴訟法第299 條第1 項前段、第303 條第3
款，刑法第28條、第320 條第1 項、第330 條第1 項、第59條、
第51條第5 款，刑法施行法第1 條之1 ，判決如主文。
本案經檢察官蔡元仕到庭執行職務。
中    華    民    國    98    年    7     月    31    日
                              臺灣士林地方法院刑事第四庭
                                  審判長法  官  林秀鳳
                                        法  官  黃珮茹
                                        法  官  鄭光婷
以上正本證明與原本無異。
如不服本判決應於收受判決後10日內向本院提出上訴書狀，並應
應敘述具體理由。其未敘述上訴理由者，應於上訴期間屆滿後20
日內向本院補提理由書(均須按他造當事人之人數附繕本)「切勿
逕送上級法院」。
                                        書記官  徐仁豐
中    華    民    國    98    年    7     月    31    日
附錄本件論罪科刑法條：
中華民國刑法第320條
意圖為自己或第三人不法之所有，而竊取他人之動產者，為竊盜
罪，處5 年以下有期徒刑、拘役或5 百元以下罰金。
中華民國刑法第330條
犯強盜罪而有第321 條第1 項各款情形之一者，處7 年以上有期
徒刑。


司法院資訊處製作；財團法人民間司法改革基金會備份。
